# 请教陈总：企业会计准则解释 1 号，第 10 条

提问人：leigu 时间：2014-01-25 00:22:34
陈总好： 该解释的表述为“企业引入新股东改制为股份有限公司"，从目前大多数的实务操作都是认为该处的改制是指非公司制企业改制成公司制企业。 但如果是这样，那解释 1 号以及以后各类解释是否应该明确这个范围，但如果一直未明确，是否意味着普通的有限责任公司改制成股份有限公司也是适用的呢？

回答人：chenyiwei
解释 2 号第二条已经进一步明确：“企业进行公司制改制的，应以经评估确认的资产、负债价值作为认定成本，该成本与其账面价值的差额，应当调整所有者权益；企业的子公司进行公司制改制的，母公司通常应当按照《企业会计准则解释第 1 号》的相关规定确定对子公司长期股权投资的成本，该成本与长期股权投资账面价值的差额，应当调整所有者权益”，即非公司制企业改建为有限责任公司也适用此规定。但有限责任公司整体变更为股份有限公司，不属于公司制改建，其会计主体仍然延续，应体现历史成本原则的要求，因此不适用该解释。